# 重要性原则在编制合并报表中的应用

提问人：Q372781063 时间：2022-11-05 15:59:33
陈老师，您好！
A公司 2020 年 4 月以 500 万对价从其控股股东甲取得B公司控制权， 2020 月 10 月以 500 万价格将B公司股权全部转让给也是甲控制的、兄弟公司C公司。B公司规模相对A公司较小，收入、净资产占比不到1%。请问可否根据重要性原则不合并B公司损益表？谢谢！

回答人：chenyiwei
重要性的确定不仅仅是考虑收入和净资产占比等定量指标，还需要考虑：
1 、为何购入后半年又出售？这一情况及其背后原因所体现出来的信息是否对报表使用者依据报表信息作出的决策具有重大影响？
2 、 4 月 500 万买入， 10 月 500 万卖出，该交易作价是否公允，是否涉及权益性交易因素？
3 、 4 至 10 月期间，A是否实际控制B？B的收入、成本等利润表项目在此期间内的发生额相对于A合并报表层面的相应利润表项目金额是否重大？
4 、B是否从事高风险业务，或者是否在 4 ～ 10 月期间内发生了重大损失？